【裁判字號】    92,訴,1325
【裁判日期】    951229
【裁判案由】    商業會計法等
【裁判全文】
臺灣臺北地方法院刑事判決              92年度訴字第1325號
公  訴  人  臺灣臺北地方法院檢察署檢察官
被      告  甲○○
      原名林百宏）住臺北市○.
選任辯護人  吳雨學律師
被      告  戊○○
選任辯護人  繆璁律師
上列被告等因商業會計法等案件，經檢察官提起公訴（90年度偵
字第25540號），本院判決如下：
    主  文
甲○○、戊○○共同連續意圖為自己不法之所有，而侵占對於業
務上所持有之物，甲○○處有期徒刑壹年肆月。戊○○處有期徒
刑壹年。
    事  實
一、甲○○（原名林百宏）及戊○○依序自民國82年間及86年初
    起係台北巿營建土木職業工會（設台北市○○○路○段143號
    2樓，以下簡稱北巿營建工會）總務及會計，分別負責北巿
    營建工會會員勞、健保費用之收取、保管及製作帳冊之業務
    ，均為從事業務之人。渠2人明知北市營建工會在台北龍口
    郵局設立之郵政劃撥帳戶（下稱龍口郵局帳戶，局號：0000
    000號，帳號00000000號），係供會員以郵政劃撥方式繳納
    勞、健保費，北市營建工會於每月專款轉帳至工會設於台北
    國際商業銀行汀州分行（前台北區中小企業銀行汀州分行，
    下稱汀州分行）之勞保專戶（活期存款帳號：000-00-00000
    -0-00號）及健保專戶（活期存款帳號：000-00-00000-0-00
    號），不得挪為私用，且未經北市營建工會理、監事會議或
    會員大會同意，不得擅自將工會存於汀州分行及彰化商業銀
    行古亭分行（下稱古亭分行）之定期存款提前解約或到期未
    續約。詎甲○○與戊○○竟共同基於意圖不法所有之概括犯
    意聯絡，自86年間起至90年3月1日止，利用職務之便，由甲○○以領取龍口郵局帳戶存款未轉帳至前述勞、健保專戶，
    並擅自解約或到期未續約定存之方式，連續侵占龍口郵局帳
    戶存款及北市營建工會存於汀州分行、古亭分行之定期存款
    ，並由戊○○配合製作不實帳冊以掩飾犯行，嗣因北市營建
    工會理事長陳鍾岳（已死亡，另經臺灣臺北地方法院檢察署
    檢察官為不起訴處分）於90年3月1日任期屆滿，職務應移交
    新任理事長簡明和，惟甲○○與戊○○遲未能交出移交清冊
    ，經工會總幹事丙○○察覺有異，委由己○○查核帳冊資料
    ，始知甲○○與戊○○共同侵占龍口郵局帳戶存款計81萬
    4,593元、侵占北市營建工會汀州分行定期存款計150萬元、
    侵占北市營建工會古亭分行定期存款計400萬元，以上合計
    631萬4,593元。
二、案經北市營建工會訴請臺灣臺北地方法院檢察署檢察官偵查
    起訴。
    理  由
一、訊據被告甲○○固坦承擔任北市營建工會總務，負責工會會
    員勞、健保費用之收取及保管之事實，惟矢口否認有上揭犯
    行，辯稱：伊是管錢不管帳，錢少了是等會計師算出來伊才
    知道，不代表錢是伊用的，伊不認為帳戶金額有短缺，理監
    事都有固定開會作帳，從無理監事提出帳有短少，且每次領
    錢是3個印章蓋好，並非伊一人所能為之云云。訊據被告戊○○固坦認擔任北市營建工會會計，負責工會帳冊，亦曾數
    次代為持工會存摺至銀行存款之事實，惟亦矢口否認有上揭
    犯行，辯稱：伊是管帳不管錢，伊僅照出納列印之報表作帳
    ，代為跑腿至銀行存款是偶發狀況，並不會刻意拿存摺對帳
    ，伊對此均不知情云云。經查：上開事實，業據告訴人指訴
    甚明，並有台北市營建土木職業工會證明書影本1份、92年6
    月12日台北市營建土木職業工會繳費憑單（會計存執聯）影
    本21紙、92年6月12日總務組收款清單表影本1紙、92年6月
    12日台北市營建土木職業工會現金收款日報表影本1紙、92
    年6月12日會計每日現金工作底稿影本1紙、92年6月12日現
    金收入傳票影本1紙、92年6月12日總務每日收入支出工作底
    稿影本1紙、92年6月12日臺北國際商業銀行勞、健保專戶存
    摺影本各1紙、92年6月12日現金支出傳票影本1紙、92年6月
    12日台北市營建土木工會現金帳影本1紙、劃撥收款日報表
    影本1紙、會計劃撥工作底稿影本1紙、轉帳傳票、經費支出
    請款單影本各1紙、郵政劃撥儲金提款單影本1紙、匯款單影
    本2紙、92.6.18臺北國際商業銀行汀洲分行北商銀汀洲(92)
    字0061號函暨定期性存款往來明細表影本1份、92.6.23彰化
    銀行古亭分行彰古字第250號函暨定期性存款明細分類帳及
    存單存款帳戶資料明細表影本1份、91年4月1日被告確認金
    額之書據影本1份、92.6.17郵政劃撥儲金存款結存金額證明
    書影本1份、明細分類帳影本1份、臺北市營建土木職業工會
    89年6至8月份重要會務工作簡報、被告等於91年4月1日確認
    資金短少及利息損失彙總表無誤之字據、臺北市營建土木職
    業工會銀行存款科目查核分析暨資金短少及利息損失彙總2
    冊、臺北市營建土木職業工會有關資金短少及利息損失之補
    充說明1冊、彰化商業銀行古亭分行94年4月15日彰古字第07
    43號函、中華郵政股份有限公司臺北郵局94年4月21日北營
    字第0940901267號函、臺北國際商業銀行汀州分行95年6月7
    日北商銀汀洲 (095)字第00031號函、86年2月27日台北市營
    建土木職業工會第二屆第三次會員代表大會手冊、90年2月
    15日台北市營建土木職業工會第四屆第一次會員代表大會手
    冊等在卷可稽，即被告二人均是認北市營建工會有上開郵局
    及銀行帳戶及各該帳戶之用途，且均供陳該工會規定出納管
    錢不管帳，會計管帳不管錢無訛，並坦供甲○○多次著戊○○前往上開行、局存款之情，比例是甲○○前往存款5分之4
    ，戊○○為5分之1（詳戊○○91年9月3日偵訊筆錄、甲○○
    91 年10月4日及92年2月25日偵訊筆錄），顯有違上述規定
    ；且：
（一）證人即具有記帳士資格（自76年起即從事記帳行業）之己○○於本院審理時證稱：「90年6月當時台北市營建工會
      好像理事長交接，關於林百宏和工會之間發現帳戶有問題
      ，找我們對帳，我們查核是針對銀行存款部分，沒有針對
      其他。對帳結果我們有做3本即台北市營建土木職業工會
      銀行存款科目查核分析暨資金短少及利息損失彙總共3本
      。林百宏也有簽切結書，當時工會主管及林百宏都有在切
      結書上簽名，當時我也在場。我製作這3本查核報告大部
      分都是依據工會提供單據，並非我個人意見。我製作該3
      本查核報告是依據公會先提供單據，再與林百宏和戊○○
      瞭解該2人處理帳冊之流程再據以製作查核報告。我製作
      這3本查核報告地點就是在公會。我依照綠色封皮補充說
      明的那本第3頁中有1個流程圖，這是當時公會提供給我們
      ，我們根據此畫出這個流程圖。戊○○負責記帳，林百宏
      負責存錢。我在查帳前2、3天，林百宏和戊○○有在現場
      。被告他們對這個流程沒有意見。彙總第1冊（證1之1）
      ，有一個彙總表項目，頁數(一)，在證1之2查核分析第B41
      頁，這裡有寫彰銀定存7百萬，第B94頁，這裡有寫87年3
      月9日公會多轉至定存1百萬，所以我們加起來是8百萬，
      減掉綠色皮倒數第4頁，台北國際商銀存款餘額證明書上
      面記載存款餘額650萬，減掉之後差150萬元，這是第1筆
      。(二)、彰銀部分，在證1之2第B041頁，彰銀定存有6百萬
      元，在綠色皮倒數第3頁彰化銀行存款餘額證明書所載存
      款餘額是2百萬元，減掉之後差4百萬。(三)、在證1之2，證
      據編號B258頁，左上角寫郵政劃撥是負814593，當時製作
      時這部分有爭議，林百宏和公會幹部協調，定出這個數字
      ，有林百宏簽切結書。負841593寫錯，應該是814593，第
      3筆應該是筆誤。在證1之2第15頁，底下結論郵政劃撥儲
      金帳戶，帳上實際數應等於0，但帳上出現負814593元，
      顯然為勞保專戶，健保專戶存款挪用虧空之不足，會計將
      郵政劃撥儲金帳戶轉至勞保及健保帳戶，使人以為勞保及
      健保帳戶存款與存摺之金額相近，當時是這樣記載沒錯，
      這個是可能的原因之一。我這樣記載被告方面不知道，公
      會幹部沒意見。證1之2中證B179頁及B258頁，查核過程中
      ，明細分類帳是郵政儲金的明細分類帳，理論上這些費用
      應不是整數，但轉入專戶金額看起來也都不是整數，但只
      有這2頁總共轉4筆，分別為30萬元、90萬元、50萬元、50
      萬元，依照你的查核過程中，你有無看到相關單據顯示這
      個轉帳現象，這個與一般情形不符合，查核期間，林百宏
      和戊○○離職，若我有記載存入勞保或健保專戶，必須要
      查勞保或健保專戶存款是否有增加來符合，否則的話就是
      有問題。這4筆整數轉入勞健保專戶的帳，導致郵政儲金
      帳戶最後結果呈現第258頁負數的結果。用記數字的方式
      確實會變成負數。綠色皮第1至14頁這是依據公會提供給
      我的相關帳戶明細、現金支出傳票來核對製作，其中有帳
      戶上面記載存入銀行但銀行存摺上面沒有出現，我們根據
      此再作會計人員分析可能是有錯誤或是舞弊。（提示90
      偵25540卷第18頁）這是91年4月1日製作，這個名字是我
      簽的，這是在這3本製作後簽的。上面寫：經多方核對己○○先生所計算「資金短少及利息損失彙總表」。所列金
      額計新台幣陸佰捌拾貳萬捌仟陸佰柒拾壹元無誤。該切結
      書金額是依據證1之1的查核分析報告，第1頁（一）上面
      所記載損失金額為0000000而來。簽這張切結書時，戊○○和林百宏二人是親自簽署，我有看到他們二人親自簽署
      。切結書本文是何人所擬我沒有印象。不是我寫的。既然
      都已經彙總表所列金額無誤，為何後來會加上一段要與工
      會協調之後才能確定的文字是因為林百宏說有些東西是上
      面交代的，他簽名時就有加註這句話。林百宏認為原則上
      數字沒問題，但是否有其他主管交辦事項我們不清楚。戊○○沒有表示什麼意見，因為若有表示意見，應該會記明
      在切結書上面。」等語（參本院95年11月21日審判筆錄第
      3至10頁），是證人己○○係依據工會總分類帳、勞保專
      戶存摺、健保專戶存摺、定存餘額證明等資料查核北市營
      建工會帳目，並製作北市營建工會銀行存款科目查核分析
      暨資金短少及利息損失彙總2冊、北市營建工會有關資金
      短少及利息損失之補充說明1冊，並均附卷可參，足證被
      告二人製作不實之帳冊及報表，以掩飾現金之短缺。
（二）證人即北市營建工會總幹事丙○○於本院審理時證稱：「
      台北市營建土木職業工會我從84年起至現在擔任總幹事。
      土木工會置有總務及會計。總務是包括全部的水電、修復
      、工會辦的活動、勞工教育。總務是兼任出納。出納就是
      管錢，錢用到何處，出納要知道。出納不管帳。工會款項
      是由出納去存。工會會計的業務為做收支的帳。會計每日
      記帳時，要依據總務將每日現金存入銀行後的存摺來記帳
      。工會的規定是會計不管錢。不管錢就是出納錢花到哪裡
      不需要知道，只依據傳票來做帳。工會所收的款項要存入
      銀行，沒有規定會計要去，這樣是違反工會的規定。工會
      的存款是預繳的錢，解約一定要經過理事會，還要製作傳
      票。要經過理事長、總幹事核章，最後一個章是財務的出
      納的章。在我擔任總幹事期間，工會在台北國際商業銀行
      汀州分行及彰化商業銀行古亭分行定期存款沒有經理事會
      同意解約。理事會不知道，我也不知道。因為這個印章有
      三個，分別是理事長、總幹事及財務的章，存款一年還是
      半年一定要換單子，不是解約，換單子就是指續存。這段
      期間我們會核章，是為了要續存，而非解約。換單子不用
      寫傳票，再交給會計做帳，只要會計知道就好，我蓋的就
      是換單，出納向我報告的也是換單。出納就沒有跟我講，
      我不知道他怎麼會去解約。出納跟我講是換單。我認識被
      告甲○○。甲○○會到土木職業工會擔任總務是我帶他去
      的。甲○○擔任土木職業工會總務之期間從82年起，當時
      我擔任理事長，我後來84年理事長卸任再擔任總幹事。戊○○是應徵進來的，她從何時起擔任工會會計不記得了。
      我告訴過戊○○不能碰工會的錢，因為我是他們的主管，
      我有說會計管帳不管錢，出納管錢不管帳。我90年3月間
      發現工會的錢有短少，因為理事長交接，會計和總務一定
      要做帳，但帳部分，總務和會計的帳對不起來，帳就做不
      出來，就無法交接，後來我去銀行查，發現定存差了500
      多萬元。當時我有找被告二人問清楚，我有問甲○○，他
      說要跟工會解決，星期一會來與工會解決，但到現在還沒
      有解決。他說欠的錢他出錢還，他有承認錢他拿去用。他
      也有向理事會承認，為了此事理事會還開了幾次會。戊○○沒有跟我說。我發現帳不對時，有去問戊○○，會計師
      查出來的時候我有問他，他說你叫我不要管錢，我不知道
      。甲○○當時告訴我他用了四百多萬。當時甲○○沒有說
      挪用工會錢是出於他自己意思，還是出於陳鍾岳的意思。
      我與現任理事長叫甲○○去跟陳鍾岳到台大醫院對質，甲○○說不用，這是他自己的事。（請提示93年6月4日調查
      證據聲請狀所附之被證一到被證四，會員代表大會手冊）
      這個是台北市營建土木工會每年都會製作的會員代表大會
      手冊。每一次這個手冊就會有台北市營建土木工會經常費
      收支帳目月報表。這個月報表有經過理事會審查核銷。這
      個收支月報會有連同原始憑證提出會員代表大會通過。收
      支報告表之內有三個章，就是理事長、總幹事、監察人的
      章。監察人報表上面是常務監事。這個總幹事的印章是我
      自己保管。總幹事的章平常是我自己保管的，跟剛剛說銀
      行戶頭印鑑章不同。戊○○每日製作的傳票我一個月去兩
      次，有時兩個月蓋一次。章都是我親自蓋的。傳票上面的
      章就是和月報表上面的章一樣，是橡皮章。不管是橡皮章
      ，還是銀行的印鑑章，都是自己蓋章。但我沒有每日去蓋
      。定存單按照規定是理事會授權給他們的，不是我負責。
      財務是理事會監督，不是我。我後來出事後我才知道是甲○○保管。從我當總幹事以來，定存都沒有解約過。我們
      跟銀行設定是同時要三個章，一式要三個章，就是分別為
      總幹事、理事長及工會的財務印信。據我瞭解，理事長的
      章平日是他自己保管。」等語（參本院卷(一)第180至185頁
      ），足見北市營建工會會計每日記帳時，要依據總務將每
      日現金存入銀行後之存摺來記帳，而工會定存單解約要經
      過理事會決議，且要經過理事長、總幹事、總務核章，理
      事會不曾同意定存解約，定存到期換單要由理事長、總幹
      事核章續存，然被告甲○○卻擅自解約，並將定存挪為私
      用，且被告甲○○曾承認挪用工會公款，被告戊○○表示
      帳冊係依被告甲○○指示製作，是被告二人所辯顯不足採
      。
（三）證人即北市營建工會出納陳宜珊於偵訊時證稱：「工會帳
      款是我收，交予林百宏，有簽收簿。我都交給林百宏。丙○○開會時有強調會計不可碰錢，我父是理事長交代，和
      丙○○開會會提，但我知道林百宏會把錢交鍾女存銀行，
      我收之款交林。」、「我沒有保管工會存單、活期存摺，
      戊○○有無保管我不知道，她是會計我是收錢。會員來繳
      費，我負責收費，當天我拿到一個電腦總表，我是針對會
      員收費、退費作成一個電腦總表，現金跟電腦總表交給林
      百宏。大部分銀行都是林百宏跟戊○○去跑，戊○○看得
      到存摺。林百宏很少叫我去銀行，都是存款。存款一半是
      戊○○去，一半是林百宏去，是存款的部分。」等語（參
      偵查卷第22、124至125頁），是被告甲○○經常委由被告
      戊○○持工會存摺及公款至銀行存款，可見被告二人違反
      總務管錢不管帳、會計管帳不管錢之制衡原則，且被告戊○○因代為存款而持有工會存摺，理當知悉工會帳冊漲列
      數與工會存摺金額不符之事，益證被告二人所辯不足採信
      。
（四）證人即案發當時任北市營建工會理事之乙○○於本院93年
      12月6日審理時證稱：「工會的存摺有三家銀行，分別是
      台北國際商銀、郵局、彰化銀行。這三家銀行的存摺都是
      總務保管。會計不管錢只管帳是理監事開會決定的，總務
      只管錢。... 戊○○存錢時，我有看到他拿著甲○○寫好
      的存款單進銀行去存錢。有時我在工會，甲○○看到，就
      會連同錢、存款單裝好，讓我陪同戊○○去銀行。」（參
      本院卷一第188頁），而證人即曾任北市營建工會理事之
      丁○○於同日證稱：「會計管帳，不管錢。會計不負責跑
      銀行，是由出納兼總務跑。你們理事會開會時，只負責審
      核報表，對於傳票及原始憑證逐一看是由監事，我們沒有
      看。會計若拿錢去銀行存的話應該算是經手錢。這個行為
      不是工會可以同意的。我起初不知道工會的錢有被挪用之
      事，是在新舊理事長交接時，帳交接不出來，會計查帳才
      查出來。我們有為該事情開過臨時理事會。那天有出席的
      理監事都有到場。被告甲○○總務是兼紀錄，所以有出席
      。會議內，總務即甲○○他有向理監事承認挪用工會款項
      ，他有承認有用。私下有些理監事在的時候他也有承認。
      他沒有承認挪用多少款項，他只有承認有用到。」（參本
      院卷第190至191頁）。
（五）此外，復有北市營建工會89年6至11月份重要會務工作簡
      報所附期間別試算表及被告甲○○與戊○○於91年4月1日
      簽署「資金短少及利息損失彙總表」無誤之字據附卷可稽
      ，足證被告戊○○製作不實之帳冊及報表，掩飾虧空公款
      之事實，及被告甲○○與戊○○確認證人己○○所計算之
      「資金短少及利息損失彙總表」無誤。參以被告二人與告
      訴人係經過1、2個月核算後，始算出該切結書所載並簽署
      姓名於其上，雖被告甲○○有避重就輕之情詞，惟渠仍於
      本院95年11月21日審理時供明其認為所保管之告訴人帳戶
      金錢短少4百多萬元（均參該次筆錄第16頁）等情以觀，
      在在足證被告等涉犯上開事實無疑。是被告等所辯顯係臨
      訟卸責之詞，委無足取，本件事證明確，被告等犯行堪以
      認定，應均予依法論科。
二、查被告二人行為後，刑法業經立法院通過修正，於94年2月2
    日經總統公布修正，並自95年7月1日生效，其中就共同正犯
    之規定，將正犯之定義由「二人以上共同『實施』犯罪之行
    為」修正為「二人以上共同『實行』犯罪之行為」；連續犯
    部分，新法刪除第56條關於連續犯之規定，將連續數行為而
    犯同一之罪名者以一罪論並加重其刑之情修正為連續數行為
    應分論併罰；刑法第336條第2項罰金刑部分，原配合刑法第
    33 條第5款及罰金罰鍰提高標準條例第1條之規定，法定刑
    為銀元10元以上銀元1萬元以下罰金，而配合新修正第33條
    第5款及刑法施行法第1之1條第1項、第2項之規定，法定刑
    為新臺幣1千元以上新臺幣3萬元以下罰金；牽連犯部分，新
    法刪除刑法第55條後段關於牽連犯之規定，而將原犯一罪而
    其方法或結果之行為犯他罪應從一重論斷之情修正為原犯一
    罪與其方法或結果之行為犯他罪間應分論併罰；易科罰金部
    分，新法刪除「因身體、教育、職業、家庭之關係或其他正
    當事由，執行顯有困難者」之要件，並將易科罰金之折算標
    準，由原配合罰金罰鍰提高標準條例第2條（95年7月1日刪
    除生效）規定之銀元100元至銀元300元折算1日，提高為新
    臺幣1千元、2千元或3千元折算1日，經綜合比較上開法律變
    更之情形，以95年7月1日修正生效前之規定對於被告較為有
    利，依據修正後刑法第2條第1項前段之規定，即應適用95年
    7 月1日修正生效前之上開刑法規定，合先敘明。
三、另被告二人行為後，商業會計法業經修正，並於95年5月24
    日經總統公布修正，自95年5月26日施行生效，其中就商業
    會計法第71條第1款之犯行，將法定刑度自「5年以下有期徒
    刑、拘役或科或併科新臺幣15萬元以下罰金」提高為「處5
    年以下有期徒刑、拘役或科或併科新臺幣60萬元以下罰金」
    ，依據修正後刑法第2條第1項前段之規定，自應適用修正前
    之商業會計法第71條第1款規定對於被告等較為有利。
四、核被告二人所為，均係犯刑法第336條第2項之業務侵占罪及
    商業會計法第71條第1款之明知不實事項而為會計憑證帳冊
    記載罪。被告二人就上開犯行，有犯意之聯絡及行為之分擔
    ，皆為共同正犯。又渠等前後多次業務侵占及不實記帳之犯
    行，時間緊接，所犯罪名相同，顯係基於概括犯意所為，均
    為連續犯，應依修正前刑法第56條之規定論以一罪，並加重
    其刑。至渠等所犯上開罪名間，有方法結果之牽連關係，為
    牽連犯，應從一重之連續業務侵占罪處斷。參酌被告2人利
    用職利用職務之便虧空鉅額公款，嚴重影響北市營建工會會
    員權益，且案發迄今已逾5年，尚未賠償北市營建工會之損
    失，犯後態度欠佳等一切情狀，分別量處如主文所示之刑，
    並依據修正前刑法第41條第1項前段之規定諭知易科罰金之
    折算標準。
據上論斷，應依刑事訴訟法第299條第1項前段，修正前商業會計
法第71條第1款，刑法第11條前段、第2條第1項前段，修正前刑
法第28條、第56條、第336條第2項、第55條、第41條第1項前段
，刑法施行法第1條之1，罰金罰鍰提高標準條例第1條、修正前
罰金罰鍰提高標準條例第2條，現行法規所定貨幣單位折算新臺
幣條例第2條，判決如主文。
本案經檢察官許鈺茹到庭執行職務。
中    華    民    國    95    年    12    月    29    日
                  刑事第十二庭  審判長法  官  李英豪
                                      法  官  陳慧萍
                                      法  官  曾正龍
以上正本證明與原本無異。
如不服本判決，應於判決送達後10日內，向本院提出上訴狀。
                                      書記官  彭自青
中    華    民    國    96    年    1     月    18    日
附錄本案論罪科刑法條全文：
修正前刑法第336條
對於公務上或因公益所持有之物，犯前條第1項之罪者，處1年以
上7年以下有期徒刑，得併科5千元以下罰金。
對於業務上所持有之物，犯前條第1項之罪者，處6月以上5年以
下有期徒刑，得併科3千元以下罰金。
前2項之未遂犯罰之。
95年5月26日修正生效前商業會計法第71條
商業負責人、主辦及經辦會計人員或依法受託代他人處理會計事
務之人員有下列情事之一者，處5年以下有期徒刑、拘役或科或
併科新臺幣15萬元以下罰金：
一、以明知為不實之事項，而填製會計憑證或記入帳冊。
二、故意使應保存之會計憑證、會計帳簿報表滅失毀損。
三、偽造或變造會計憑證、會計帳簿報表內容或毀損其頁數。
四、故意遺漏會計事項不為記錄，致使財務報表發生不實之結果
。
五、其他利用不正當方法，致使會計事項或財務報表發生不實之
    結果。


司法院資訊處製作；財團法人民間司法改革基金會備份。
